【裁判字號】    90,易,124
【裁判日期】    900815
【裁判案由】    傷害等
【裁判全文】
臺灣臺東地方法院刑事判決                            九十年度易字第一二四號
    公  訴  人  臺灣台東地方法院檢察署檢察官
    被      告  丙○○
    被      告  丁○○
右列被告因傷害案件，經檢察官提起公訴 (八十九年度偵字第二０五五號)，本院判
決如左：
    主  文
丙○○共同連續傷害人之身體，處拘役伍拾日，如易科罰金，以參佰元折算壹日；又
損壞他人之物，處拘役拾日，如易科罰金，以參佰元折算壹日。應執行拘役伍拾伍日
，如易科罰金，以參佰元折算壹日。
丁○○共同傷害人之身體，處拘役參拾日，如易科罰金，以參佰元折算壹日。
    事  實
一、丙○○於民國八十九年五月二十七日下午六時許，在台東縣成功鎮○○里○○路
    十六號乙○○住處後方，因言語致與乙○○之女戊○○產生爭執，詎料丙○○竟
    基於傷害人身體之犯意，追打戊○○，追逐過程中因乙○○出面質問，丙○○竟
    基於概括之傷害犯意毆打乙○○，丁○○在旁見狀，亦基於傷害人之身體之犯意
    聯絡，藉勸架之名上前與丙○○聯手毆打乙○○，混亂中，因戊○○試圖制止，
    丙○○竟再於基於前開傷害犯意，再度出手抓傷戊○○，致乙○○受有左膝部內
    側挫傷瘀血腫痛、前胸骨部抓傷出血（長七公分）及右前額、左手臂多處抓傷，
    而戊○○則受有右上臂前側四處抓傷、右前臂近腕處前後側各一處抓傷等傷害，
    並逃避至家中躲避。不料丙○○不以為足，竟另基於毀損之犯意，持乙○○所有
    之水瓢撞其木門，並摔其塑膠椅，致使水瓢凹陷、木門鎖損壞、椅腳缺損，足生
    損害於乙○○。
二、案經乙○○、戊○○訴由台東縣警察局成功分局報告台灣台東地方法院檢察署檢
    察官偵查起訴。
    理  由
一、訊據被告丙○○固坦承於前開時地因告訴人戊○○出言不遜而與告訴人乙○○發
    生拉扯，惟矢口否認有何傷害及毀損之犯行，辯稱：沒有打戊○○及乙○○，是
    戊○○先罵其不要臉的女人，經其向乙○○質問，乙○○生氣便與其拉扯，亦未
    毀損水瓢、椅子及木門云云。質之被告丁○○雖坦認於被告丙○○、告訴人乙○○拉扯時有上前拉開二人，惟亦矢口否認有傷害犯行，辯稱：其係勸架，並未毆
    打乙○○云云。經查：被告二人右揭犯罪事實業據告訴人等指訴歷歷，並有證人
    甲○結證稱：當時告訴人戊○○跑進來，跟著一個女人，那個女人丟拖鞋要打戊○○，後來乙○○跟那個女人發生衝突，並有拉扯，我看情況不對就趕快走了等
    語，與告訴人指訴相合，復有耕仁診所八十九年五月二十七日之診斷證明書二紙
    ，及乙○○所有水瓢、椅子、木門被毀損之照片六幅在卷可稽，事證明確，被告
    犯行堪以認定。
二、核被告丙○○所為係犯刑法第二百七十七條第一項之傷害罪及同法第三百五十四
    條之毀損罪。被告丁○○所為，係犯刑法第二百七十七條第一項傷害罪。被告二
    人就傷害乙○○部分犯行，具有犯意聯絡，行為分擔，為共同正犯。被告丙○○
    毀損木門、水瓢、椅子等三項器物，為一行為觸犯數罪名，為想像競合犯，應以
    毀損罪一罪處斷。又被告丙○○於追打戊○○過程中，因乙○○介入而產生傷害
    乙○○之概括犯意，並於混亂中再基於相同犯意，傷害戊○○，其傷害乙○○、
    戊○○二人之行為應論以連續犯，並依法加重其刑。又被告丙○○毀損告訴人所
    有物與傷害之犯行，犯意各別，行為不同，應予分論併罰。爰審酌被告二人犯後
    並未致歉，反指責告訴人先挑戰端，顯無反省之心，又與告訴人係鄰居，不知敦
    親睦鄰，卻拳腳相向，甚至對年幼力弱之告訴人戊○○亦下重手，足見惡性非輕
    等一切情狀，量處如主文所示之刑，並諭知易科罰金之標準，復定其應執行之刑
    。
據上論斷，應依刑事訴訟法第二百九十九條第一項前段、刑法第二十八條、第五十六
條、第二百七十七條第一項、第三百五十四條、第五十五條、第五十一條第六款、第
四十一條第一項前段、罰金罰鍰提高標準條例第一條前段、第二條判決如主文。
本案經檢察官江文君到庭執行職務
中    華    民    國      九十      年      八      月      十五        日
                                  臺灣臺東地方法院刑事庭
                                   審判長法  官 蔡 勝 雄
                                         法  官 范 智 達
                                         法  官 袁 雪 華
右正本證明與原本無異。
如不服本判決，應於判決送達後十日內向本院提出上訴狀。（須附繕本）
「切勿逕送上級法院」
                                         書記官 林 建 成
中    華    民    國      九十      年    八      月      十五        日
中華民國刑法第二百七十七條第一項：
 (普通傷害罪)
傷害人之身體或健康者，處三年以下有期徒刑、拘役或一千元以下罰金。
中華民國刑法第三百五十四條：
 (毀損器物罪)
毀棄、損壞前二條以外之他人之物或令致不堪用，足以生損害於公眾或他
人者，處二年以下有期徒刑、拘役或五百元以下罰金。


司法院資訊處製作；財團法人民間司法改革基金會備份。
